【裁判字號】    90,易,877
【裁判日期】    900905
【裁判案由】    傷害
【裁判全文】
臺灣臺南地方法院刑事判決                            九十年度易字第八七七號
    公  訴  人  臺灣臺南地方法院檢察署檢察官
    被      告  乙○○
右列被告因傷害案件，經檢察官提起公訴（九十年度偵字第三二四二號），本院判決
如左：
    主  文
乙○○傷害人之身體，處拘役參拾日，如易科罰金，以參佰元折算壹日。
    事  實
一、乙○○與鄰居甲○○素有嫌隙。民國八十九年十二月三十一日上午十時許，甲○
    ○搬運樓梯預備進入臺南市○○區○○路四段一二二巷十二弄十四號住處屋內時
    ，適逢乙○○騎腳踏車經過，乙○○認為甲○○故意以樓梯阻擋伊行進，二人乃
    發生口角，甲○○並以腳踢乙○○之腳踏車，乙○○則基於傷害之犯意，出手毆
    打甲○○頭部，導致甲○○受有左下頦瘀傷、頭皮瘀傷等傷害。
二、案經甲○○訴由臺南市警察局第三分局報告臺灣臺南地方法院檢察署檢察官偵查
    起訴。
    理  由
一、訊據被告乙○○於偵訊及本院審理時，固均坦承於上揭時地，與告訴人甲○○發
    生口角衝突，惟矢口否認有何傷害犯行，辯稱伊當時係因告訴人踢伊腳踏車，才
    生氣推告訴人一下，告訴人自己跌倒撞到腳踏車受傷云云。經查，被告毆打告訴
    人成傷之事實，業據告訴人於警、偵訊及本院審理時指訴甚明，且有國立成功大
    學醫學院附設醫院診斷證明書一紙附卷可稽；被告雖辯稱告訴人係因自己跌倒撞
    及腳踏車才受傷云云，惟若告訴人係俯跌在翻倒腳踏車之上，其所受傷害應集中
    在腹、胸或臉部，要無傷及頭皮之可能，是被告前開辯詞，顯係臨訟卸責之詞，
    應無可採，本件事證已臻明確，被告犯行可以認定。
二、核被告傷害人之身體，所為係犯刑法第二百七十七條第一項之傷害罪。爰審酌被
    告因細故與告訴人口角衝突，進而毆打告訴人成傷之犯罪動機與手段，因此侵害
    告訴人之身體健康，告訴人所受之傷害程度，以及被告犯罪後否認傷害犯行之態
    度等一切情狀，量處如主文所示之刑，並諭知易科罰金折算標準，以資懲儆。
據上論斷，應依刑事訴訟法第二百九十九條第一項前段，刑法第二百七十七條第一項
、第四十一條第一項前段，罰金罰鍰提高標準條例第一條前段、第二條，判決如主文
。
本案經檢察官張太龍到庭執行職務。
中      華      民      國      九十      年      九      月      五    日
                              臺灣臺南地方法院刑事第四庭
                                    法  官    吳  坤  芳
右正本證明與原本無異。
如不服本判決，應於判決送達後十日內向本院提出上訴狀( 應附繕本 )。
                                    書記官    馬  愛  君
中      華      民      國      九十      年      九      月      五    日
附錄本案論罪科刑法條全文：
刑法第二百七十七條
傷害人之身體或健康者，處三年以下有期徒刑、拘役或一千元以下罰金。
犯前項之罪因而致人於死者，處無期徒刑或七年以上有期徒刑；致重傷者，處三年以
上十年以下有期徒刑。


司法院資訊處製作；財團法人民間司法改革基金會備份。
